# 政府补贴运营款项的会计处理

提问人：船 长 1983 时间：2021-09-05 08:05:07
陈老师，您好。在实务中遇到一个关于运营补贴确认收入的问题，请帮忙解答
背景资料：
1 、A公司是一家平台企业，主要提供 5 座及以上座位的客运车辆的供需双方提供供需信息，A公司与需方签订合同，实际客运服务提供方与A公司签订运力服务合同， 2019 年 11 月 18 日A公司与B镇人民政府《合作协议书》约定由A投入 2 辆 37 座豪华大巴用于B镇范围内公共交通运营，项目线路采取政府补贴+乘客购票乘车的运营方式，票价定为 5 元/人/趟，项目合作期限为 10 年。项目前三年由B镇人民政府提供补贴支持（ 2019 年 11 月 18日起至 2022 年 11 月 18 日止），分别于第一年拨付 45 万元，第二年拨付 25 万元，第三年拨付 15 万元运营补贴，三年合计为 85 万元补贴。
2 、 A公司实际分别于 2019 年 12 月收到 25 万元， 2020 年 8 月收到 20 万元，共计 45 万元的运营补贴，并于收到补贴款项当月确认营业收入并开出增值税专用发票。各月实际售票收入公司已经于收款当月计入营业收入并作为无票收入申报增值税。
疑问：
1 、该三年合计 85 万元政府补贴收入是应该A公司营业收入还是作为其他收益核算；
2 、该三年合计 85 万元政府补贴收入是否应该按照项目合作期限（ 10 年）分期确认营业收入或者其他收益？还在在实际收到补贴款项直接按照实际收到的款项直接确认认营业收入或者其他收益。
3 、A公司签订的该合同业务会计处理是否会涉及到《企业会计准则解释第 14 号》中的PPP会计模式？

回答人：chenyiwei
参考：https://bbs.esnai.com/thread-5448216-1-1.html
倾向于作为PPP模式（金融资产+无形资产混合模式）。头三年每年约定的固定补贴金额按折现值确认为金融资产，大巴购置成本扣减确认为金融资产的部分之后，剩余部分确认为无形资产。因此，每年收到固定金额的补贴不会确认为营业收入，而是金融资产的收回。
根据本次补充的信息，“A公司是一家平台企业，主要提供 5 座及以上座位的客运车辆的供需双方提供供需信息，A公司与需方签订合同，实际客运服务提供方与A公司签订运力服务合同”，据此应注意分析A是提供运输服务的主要责任人还是代理人。个人理解按总额法的可能性还是存在的，主要取决于与实际客运服务提供方之间的合同如何约定，例如是否约定支付每年固定的包车价格、承担安全管理等责任的情况等。